# 同时确认应收账款和合同负债的问题

提问人：oyyc2018 时间：2022-07-05 11:02:43
如果按净额确认的话，坏账是按开票的金额确认的应收账款确认计提吗？。那么函证的话，是怎么考虑呢

回答人：chenyiwei
如果合同约定：如果客户未按合同约定支付预付款，则本企业有权不开工，则在客户尚未支付预付款的情况下，该合同仍属于或有事项准则所指的“待执行合同”。这种情况下，应收账款和合同负债不应分别确认，自然也就不存在针对这部分尚未收到的应收账款确认坏账准备的问题。
如果在某些特殊情况下，虽然未按时收到客户的预付款，但本企业仍必须按合同约定开工，则这种情况下尚未收到的应收账款就存在坏账风险，需按照金融工具准则规定的预期信用损失模型确认信用减值损失。
函证时，应依据合同条款内容相应确定函证内容，包括合同条款约定的截至资产负债表日应支付款项和实际支付情况。